臺灣桃園地方法院刑事判決
111年度交易字第594號
公  訴  人  臺灣桃園地方檢察署檢察官
被      告  連笙凱


            張裕昌


上列被告因過失傷害案件，經檢察官聲請以簡易判決處刑（111
年度偵字第14481號），本院認不宜以簡易判決處刑（111年度桃
交簡字第1595號），改依通常程序審理，判決如下：
    主  文
本案公訴不受理。
    理  由
一、聲請簡易判決處刑意旨詳如附件檢察官聲請簡易判決處刑書
    所載。
二、本案應為不受理之判決，理由如下：
　㈠依刑事訴訟法第238條第1項、第303條第3款、第307條之規定
    ，告訴乃論之罪，告訴人於第一審辯論終結前，得撤回其告
    訴；其告訴經撤回者，法院應諭知不受理之判決，並得不經
    言詞辯論為之。
　㈡依刑法第287條之規定，被告連笙凱、張裕昌（均亦為本案告
    訴人，以下合稱被告2人）於本案被訴之刑法第284條前段過
    失傷害罪，須告訴乃論。
　㈢被告2人於本院第一審辯論終結前，皆已表明對他方撤回告訴
    ，此有刑事撤回告訴狀2紙附卷為憑（見本院桃交簡字卷第2
    9頁、第33頁）。是依上開規定，本案不經言詞辯論，逕行
    諭知不受理之判決。
據上論斷，應依刑事訴訟法第452條、第284條之1、第303條第3
款、第307條，判決如主文。
本案經檢察官楊挺宏聲請以簡易判決處刑。
中　　華　　民　　國　　111 　年　　8 　　月　　29　　日
                  刑事第一庭　法  官  陳布衣

以上正本證明與原本無異。
如不服本判決應於收受判決後20日內向本院提出上訴書狀，並應
敘述具體理由。其未敘述上訴理由者，應於上訴期間屆滿後20日
內向本院補提理由書(均須按他造當事人之人數附繕本)「切勿逕
送上級法院」。 

　　　　　　　　　　　　　　　書記官　蔡昌霖
中　　華　　民　　國　　111 　年　　8 　　月　　29　　日
附件：
臺灣桃園地方檢察署檢察官聲請簡易判決處刑書　
                                    111年度偵字第14481號
　　被　　　告　連笙凱　男　24歲（民國00年0月00日生）
　　　　　　　　　　　　住○○市○○區○○路000巷0弄0號
　　　　　　　　　　　　國民身分證統一編號：Z000000000號
                張裕昌　男　51歲（民國00年0月0日生）
　　　　　　　　　　　　住○○市○○區○○路000巷0號12樓
　　　　　　　　　　　　國民身分證統一編號：Z000000000號
上列被告因過失傷害案件，業經偵查終結，認宜聲請以簡易判決
處刑，茲將犯罪事實及證據並所犯法條分敘如下：
　　　　犯罪事實
一、連笙凱（通緝中）於民國110年11月10日上午9時48分許，駕
    駛車牌號碼000-0000號自用小客車，沿桃園市桃園區莊敬路
    2段往寶慶路方向行駛，駛至同區莊敬路2段110號時，適有
    張裕昌駕駛車牌號碼000-0000號自用小客貨車自同區莊敬路
    2段100巷口右轉駛出，連笙凱本應注意車前狀況及前後車輛
    應保持適當之安全距離，張裕昌則應注意轉彎車應禮讓直行
    車先行，而依當時狀況雙方均無不能注意之情事，竟均疏未
    注意，張裕昌貿然駕車右轉駛出而遭連笙凱自後方追撞，張
    裕昌因而受有胸壁、上背挫傷、頭部鈍傷、頸部挫傷、頸椎
    退化與骨刺、右側手肘擦傷、下排牙齒鬆動等傷害；連笙凱
    則受有頭部受傷之傷害。
二、案分別經連笙凱、張裕昌告訴及桃園市政府警察局桃園分局
    報告偵辦。
 　　　 證據並所犯法條
一、被告連笙凱、 張裕昌固均坦承有於上開時間、地點發生車
    禍之事實，惟均否認有何上開犯行，被告連笙凱辯稱：伊當
    時沿著莊敬路2段行駛於外側車道，當時車速大約60公里，
    看到對方沿右前方的巷子駛出，伊看到就來不及就撞到對方
    車尾云云；被告張裕昌則辯稱：伊從支線道要進入主幹道時
    ，都有停下來看，有特別注意左方有無來車，確定沒有車伊
    才駛出巷口，該做的伊都做了云云。然查，上揭犯罪事實，
    業據告訴人連笙凱、張裕昌指訴明確，復有道路交通現場圖
    、道路交通事故調查報告表㈠㈡、長庚醫療財團法人林口長庚
    紀念醫院診斷證明書、監視器錄影畫面翻拍光碟1片、監視
    器畫面翻拍照片暨現場及車損照片28張在卷可稽。又經本署
    勘驗監視器錄影光碟，結果顯示被告張裕昌駕駛上開貨車自
    桃園市桃園區莊敬路2段100巷口緩慢行進，在靠近巷口時有
    暫停（卷附光碟時間：00:00:09秒~00:00:10秒），於主幹
    道上之白色小客車經過後即右轉駛出至主幹道上（卷附光碟
    時間：00：00：12秒～00：00：13秒），行駛2秒即遭後方由
    被告連笙凱駕駛之自用小客車快速追撞（卷附光碟時間：00
    ：00：15秒），被告張裕昌之貨車即翻覆等情，有本署勘驗
    筆錄1份可資佐證，足認本件車禍之發生，係因被告張裕昌
    駕駛貨車右轉駛出巷口時，疏未注意左後方有無來車即貿然
    駛出，以及被告連笙凱疏未注意車前狀況及保持前後車安全
    距離，始自後方快速追撞被告張裕昌之貨車所致，被告連笙
    凱、張裕昌前詞所辯，均係卸責之詞。末按汽車行駛至交岔路
    口，其行進、轉彎，應依下列規定：轉彎車應讓直行車先行；汽車
    行駛時，駕駛人應注意車前狀況及兩車並行之間隔，並隨時
    採取必要之安全措施，道路交通安全規則第94條第3項及第10
    2條第1項第7款分別訂有明文。被告連笙凱、張裕昌駕駛上
    開車輛自應遵守上開道路交通安全規定，且依當時並無不能
    注意之情形，竟疏未注意以致肇事，致渠等均受有如犯罪事
    實欄所示之傷害，業如前述，被告連笙凱、張裕昌自有過失
    ，且其過失行為與對方之受傷結果，具有相當因果關係，被
    告連笙凱、 張裕昌犯嫌均堪以認定。
二、核被告連笙凱、張裕昌所為，均係犯刑法第284條前段之過
    失傷害罪嫌。又被告連笙凱、張裕昌於肇事後，犯罪偵查機
    關未發覺前，即主動向到場處理之警員自承其為肇事者，並
    願接受裁判，此有桃園市政府警察局桃園分局桃園交通中隊
    道路交通事故肇事人自首情形紀錄表在卷可按，核與自首要
    件相符，請依刑法第62條前段規定，減輕其刑。
三、依刑事訴訟法第451條第1項聲請以簡易判決處刑。
　　此　  致
臺灣桃園地方法院
中　　華　　民　　國　 111　　年　　7 　　月　　8 　　日
                              檢  察  官　楊挺宏
本件證明與原本無異
中　　華　　民　　國　 111　　年　　7 　　月　　12　　日
                              書  記  官  范書銘